臺灣高雄地方法院刑事判決　　　　　　　　　　　　九十三年度訴字第一九一號
　　公　訴　人　臺灣高雄地方法院檢察署檢察官
　　被　　　告　甲○○
右列被告因偽造文書等案件，經檢察官提起公訴（九十二年度偵緝字第一八四三號）
，並經本院合議庭裁定由受命法官改依簡式審判程序審理，本院判決如左：
    主  文
甲○○連續行使偽造私文書，足以生損害於他人，處有期徒刑伍月，如易科罰金，以
參佰元折算壹日。門號0000000000、0000000000號之遠傳電信
行動電話服務申請書上偽造之「乙○○」署名各壹枚，及門號0000000000
、0000000000號之和信ＯＮＬＩＮＥ服務申請表上偽造之「乙○○」署名
各壹枚，均沒收。
    事  實
一、甲○○於民國八十九年十月間以租車為由借得友人乙○○之身分證影本後，竟基
    於意圖為自己不法所有及偽造私文書之概括犯意，未經乙○○之同意或授權，先
    後於八十九年十月十二日、同年十月二十三日，持乙○○之身分證影本分別在高
    雄市華信通信行及宏恩通信行，陸續冒用乙○○名義，申辦遠傳電信股份有限公
    司（下稱遠傳公司）行動電話「0000000000、0000000000
    」門號及和信電訊股份有限公司（下稱和信公司）行動電話「00000000
    00、0000000000」門號，並分別在遠傳電信行動電話服務申請書、
    和信ＯＮＬＩＮＥ服務申請表上偽簽乙○○之署名各一枚，而偽造上開行動電話
    服務申請書後，持以交付予該通信行之承辦人員而行使之，致該承辦員陷於錯誤
    而誤認為乙○○本人申請而發給上開門號之ＳＩＭ卡各一張，足以生損害於乙○
    ○及遠傳公司、和信公司對於行動電話門號所有人管理之正確性。甲○○於詐得
    上開門號ＳＩＭ卡後，即基於意圖得不法利益之概括犯意，自門號開通日起至同
    年十二月止，連續撥打使用上開行動電話門號與他人通話多次，使遠傳公司、和
    信公司均陷於錯誤，誤認其為合法租用戶而提供該項行動通訊服務，因此詐得免
    付使用遠傳公司通話費共計新台幣（下同）三萬六千五百八十六元、和信公司通
    話費共計二千八百七十七元之不法利益。嗣於乙○○收受上開電話費帳單查覺有
    被盜用名義申請行動電話之情事後，遂於同年十二月十六日報警處理，為警循線
    查獲上情。
二、案經高雄市政府警察局前鎮分局移送臺灣高雄地方法院檢察署檢察官偵查起訴。
    理  由
一、按本件被告甲○○所犯係死刑、無期徒刑、最輕本刑為三年以上有期徒刑以外之
    罪，其於準備程序就前揭被訴事實為有罪之陳述，經受命法官告知簡式審判程序
    之旨，並聽取公訴人及被告之意見後，本院認無不得或不宜改依簡式審判程序進
    行之處，爰依刑事訴訟法第二百七十三條之一第一項，裁定本件由受命法官獨任
    進行簡式審判程序，合先敘明。
二、右揭犯罪事實，業據被告甲○○於偵訊及本院審理中供認不諱，核與被害人乙○
    ○於偵查中指述之情節相符，並有被害人乙○○具名之聲明書一份、遠傳電信行
    動電話服務申請書、和信ＯＮＬＩＮＥ服務申請表各二份及前開行動電話門號之
    電信費帳單各一份附卷可稽，足認被告之自白核與事實相符。本案事證明確，被
    告犯行堪予認定。
三、按行動電話ＳＩＭ卡係一片晶片，為有體物，是行動電話通話之「鑰匙」，具有
    一定之財產價值，得因私下之出售、轉讓行為而造成事實上所有權之移轉，得以
    刑法中詐欺取財罪之「物」論之。本件被告偽簽乙○○之署名而偽造前開門號之
    行動電話服務申請書，持以交付通信行之承辦人員，致承辦人員陷於錯誤而發給
    行動電話ＳＩＭ卡各一張，隨即使用上開四個門號多次撥打通話，致使遠傳及和
    信公司均陷於錯誤而提供通話服務獲有不法利益，核其所為，係犯刑法第二百十
    六條、第二百十條之行使偽造私文書罪、刑法第三百三十九條第一項之詐欺取財
    及同條第二項之詐欺得利罪。被告於遠傳電信行動電話服務申請書及和信ＯＮＬ
    ＩＮＥ服務申請表上偽造「乙○○」署押之行為，係偽造上開行動電話服務申請
    書私文書之部分行為；其偽造私文書後復持以行使，偽造之低度行為應為行使之
    高度行為所吸收，均不另論罪。又被告先後二次行使偽造私文書、詐欺取財及詐
    欺得利之犯行，時間緊接，觸犯構成要件相同之罪名，顯係基於概括犯意為之，
    為連續犯，應依法各論以一罪並加重其刑。再被告所犯上開行使偽造私文書、詐
    欺取財、詐欺得利三罪間，互有方法、結果之牽連犯關係，為牽連犯，應從一重
    之行使偽造私文書罪處斷。公訴意旨雖漏未就被告所犯詐欺取財部分（即詐得Ｓ
    ＩＭ卡）起訴，惟此部分事實與起訴部分，具有牽連犯之裁判上一罪關係，為起
    訴效力所及，本院自應併予審理，附此敘明。爰審酌被告為貪圖私利，竟冒用他
    人名義向電信公司申辦行動電話門號，並使用該門號而獲得免付通話費之不法利
    益，影響被害人之權益並造成其困擾，迄今仍未賠償被害人之損失，惟念及被告
    犯後已坦供犯行，且所獲不法利益非多等一切情狀，量處如主文所示之刑，並諭
    知易科罰金之折算標準，以資懲儆。
四、又門號0000000000、0000000000號之遠傳電信行動電話服
    務申請書及門號0000000000、0000000000號之和信ＯＮＬ
    ＩＮＥ服務申請表上偽造之「乙○○」署名各一枚，應依刑法第二百十九條之規
    定予以宣告沒收。至上開偽造之行動電話服務申請書或申請表，因已由被告持向
    該公司行使申辦行動電話而為該公司編為卷宗資料，非屬被告所有，爰不予宣告
    沒收。另被告所詐得之上開四個行動電話門號之ＳＩＭ卡，均為被告所丟棄，業
    經被告供明在卷，該ＳＩＭ卡應已滅失而不存在，爰不另為沒收之諭知，附此敘
    明。
據上論斷，應依刑事訴訟法第二百七十三條之一第一項、第二百九十九條第一項前段
、刑法第五十六條、第二百十六條、第二百十條、第二百十九條、第三百三十九條第
一項、第二項、第五十五條、第四十一條第一項前段、罰金罰鍰提高標準條例第一條
前段、第二條，判決如主文。
本案經檢察官詹美玲到庭執行職務。
中      華      民      國      九十三      年    五    月    三十一    日
                                  臺灣高雄地方法院刑事第八庭
                                             法  官  吳俊龍
右正本證明與原本無異。
如不服本判決，應於判決送達後十日內，向本院提出上訴狀。
                                             書記官  許麗珠
中      華      民      國      九十三      年    六    月       一     日
附錄本判決論罪科刑之法條：
刑法第二百十條：
偽造、變造私文書，足以生損害於公眾或他人者，處五年以下有期徒刑。
刑法第二百十六條：
行使第二百十條至第二百十五條之文書者，依偽造、變造文書或登載不實事項或使登
載不實事項之規定處斷。
刑法第三百三十九條第一項、第二項：
意圖為自己或第三人不法之所有，以詐術使人將本人或第三人之物交付者，處五年以
下有期徒刑、拘役或科或併科一千元以下罰金。
以前項方法得財產上之不法利益或使第三人得之者，亦同。
